【裁判字號】    95,易,204
【裁判日期】    950515
【裁判案由】    竊盜
【裁判全文】
臺灣士林地方法院刑事判決               95年度易字第204號
公  訴  人  臺灣士林地方法院檢察署檢察官
被      告  乙○○
上列被告因竊盜案件，前經檢察官處分緩起訴確定（93年度偵字
第5997號），因被告於緩起訴期間內違反應履行之事項，經檢察
官撤銷原緩起訴處分提起公訴（94年度撤緩偵字第71號），被告
於本院準備程序期日就被訴事實為有罪之陳述，經合議庭裁定改
由受命法官獨任進行簡式審判程序後，判決如下：
    主  文
乙○○連續攜帶兇器竊盜，處有期徒刑捌月。扣案一字型起子壹
把沒收。
    事  實
一、乙○○意圖為自己不法所有，基於竊盜之概括犯意，連續於
    附表所示之時間、地點，持其所有、客觀上可供兇器使用，
    足以對人之生命、身體產生危害之一字型起子1 把為工具，
    連續以該一字型起子撬壞如附表編號1 至編號4 之自用小貨
    車或小客車左前車門鎖以開啟車門（毀損部分均未據告訴）
    進入車內翻找財物，除附表編號1 部分因車內並無財物致無
    所獲而未得逞外，各分別竊盜附表編號2 至編號4 「所得財
    物」欄所示財物得手，且於附表編號2 時、地竊盜戊○○所
    有之老虎鉗1 把得手後，將該客觀上可供兇器使用，足以對
    人之生命、身體產生危害之老虎鉗1 把攜帶在身續為行竊。
    嗣於實施附表編號4 之營業小貨車車內財物竊盜犯行後，即
    時為該車車主丁○○發覺，逕行逮捕現行犯乙○○，並報警
    處理，經警據報前往現場逮捕犯罪嫌疑人乙○○時，得其同
    意，搜索其身體、所使用之交通工具即車牌號碼GDA-319 號
    重型機車，當場在乙○○身上扣得其甫竊盜得手之新臺幣（
    下同）370 元、回數票7 張、電話卡4 張、行動電話1 具、
    老虎鉗1 把及其攜帶在身供竊盜所用之一字型起子1 把，始
    偵悉上情。
二、案經丙○○、戊○○、甲○○訴由臺北市政府警察局南港分
    局報告臺灣士林地方法院檢察署檢察官處分緩起訴確定，因
    被告於緩起訴期間內違反應履行之事項，經檢察官撤銷原緩
    起訴處分後提起公訴，被告於本院準備程序期日就被訴事實
    為有罪之陳述，經合議庭裁定改由受命法官獨任進行簡式審
    判程序。
    理  由
一、上揭事實業據被告乙○○迭於警詢、偵查及本院審理時坦承
    不諱，核與證人丙○○、戊○○、丁○○及甲○○於警詢及
    偵查時分別指訴、結證綦詳（93年5 月27日警詢筆錄，臺灣
    士林地方法院檢察署93年度偵字第5997號卷【下稱：5997號
    卷】第15頁至第27頁參照；93年7 月19日偵訊筆錄，5997號
    卷第62頁以下參照）；另經被告同意搜索為警扣得如附表「
    犯罪所得」欄所示之物，亦分經丁○○、甲○○及戊○○立
    據領回，有贓物認領保管收據3 紙在卷可稽（5997號卷第29
    頁、第30頁、第32頁分別參照），堪認贓物無訛。此外，復
    有被告所有供犯本案竊盜罪所用，客觀上足可供兇器使用，
    足以對人之生命、身體產生危害之一字型起子扣案可資佐證
    （照片詳見5997號卷第36頁；扣押物清單詳5997號卷第78頁
    ）。是本案事證明確，被告犯行洵堪認定，應依法論科。
二、按刑法第321 條第1 項第3 款之攜帶兇器竊盜罪，係以行為
    人攜帶兇器竊盜為其加重條件，此所謂兇器，其種類並無限
    制，凡客觀上足對人之生命、身體、安全構成威脅，具有危
    險性之兇器均屬之，且祇須行竊時攜帶此種具有危險性之兇
    器為已足，並不以攜帶之初有行兇之意圖為必要（最高法院
    79年臺上字第5253號判例可資參照）。被告於竊盜之時，所
    攜帶用以撬壞附表編號1 至編號4 之車輛門鎖，以利侵入車
    內竊取財物之一字型起子1 把，暨於附表編號2 竊盜犯行竊
    得並即攜帶在身之老虎鉗1 把，均係金屬材質，業據被告供
    明在卷，被告且持一字型起子1 把於作案時用以破壞車門鎖
    ，足見其有相當質量，足以殺傷人之生命、身體，顯屬前開
    法條所定之「兇器」甚明。核被告附表編號1 所為，係犯刑
    法第321 條第2 項、第1 項第3 款之攜帶兇器竊盜未遂罪；
    附表編號2 至編號4 所為，係犯刑法第321 條第1 項第3 款
    之攜帶兇器竊盜既遂罪，其先後4 次犯行雖有既、未遂之別
    ，惟時間緊接手法相同，所犯係犯罪基本構成要件相同之罪
    ，被告顯係基於概括犯意而為，應依連續犯論以情節較重之
    攜帶兇器竊盜既遂罪一罪，並加重其刑。爰審酌被告前經檢
    察官於93年9 月24日以93年度偵字第5997號為緩起訴處分，
    詎仍未依緩起訴處分意旨向指定機關團體提供80小時之義務
    勞務，又經檢察官撤銷緩起訴並提起公訴；且其嗣在本案經
    緩起訴處分後，又於94年間再因竊盜案，為本院以94年度易
    字第719 號判決處有期徒刑3 月，如易科罰金以300 元折算
    1 日確定，有臺灣高等法院被告前案記錄表1 紙在卷可按，
    足見被告確無悔改之意，固其犯行所生損害尚屬輕微，被害
    人復已不再追究，仍量處如主文所示之刑，以為懲儆。至扣
    案一字型起子1 把，係被告所有供其犯本案竊盜犯行所用之
    物，應依刑法第38條第1 項第2 款規定諭知沒收。
據上論斷，應依刑事訴訟法第273 條之1 第1 項、第299 條第1
項前段、刑法第56條、第321 條第1 項第3 款、第38條第1 項第
2款、判決如主文。
本案經檢察官王巧玲到庭執行職務
中    華    民    國    95    年    5     月    15    日
                  刑事第六庭法  官  許辰舟
以上正本證明與原本無異。
如不服本判決，應於判決送達後10日內，向本院提出上訴狀。
                            書記官  洪忠改
中    華    民    國    95    年    5     月    15    日
附表：紀年單位均為【民國】，金額單位均為【新臺幣】
┌─┬────┬────┬───┬───────┬─────┬─────┐
│編│犯罪時間│犯罪地點│被害人│犯罪方法      │犯罪所得  │所犯法條  │
│號│        │        │      │              │          │          │
├─┼────┼────┼───┼───────┼─────┼─────┤
│1 │93年5 月│臺北縣汐│丙○○│持其所有足供兇│無        │刑法第321 │
│  │27日凌晨│止市弘道│      │器使用之一字型│          │條第3 項、│
│  │4 時許  │街53巷口│      │起子1 把撬壞車│          │第1 項第3 │
│  │        │        │      │牌號碼3A-2151 │          │款之攜帶兇│
│  │        │        │      │號自用小貨車左│          │器竊盜未遂│
│  │        │        │      │前車門鎖，入內│          │罪。      │
│  │        │        │      │翻找財物，惟因│          │          │
│  │        │        │      │車內無何財物，│          │          │
│  │        │        │      │致未得逞。    │          │          │
├─┼────┼────┼───┼───────┼─────┼─────┤
│2 │93年5月2│臺北市南│戊○○│持其所有足供兇│300 元、行│刑法第321 │
│  │7日凌晨4│港區舊莊│      │器使用之一字型│動電話1 具│條第1項第 │
│  │時15分許│街1 段3 │      │起子1 把撬壞車│、老虎鉗1 │3 款攜帶兇│
│  │        │巷1 弄9 │      │牌號碼AB-1255 │支、電話卡│器竊盜既遂│
│  │        │號前    │      │號自用小客車左│4張。     │罪。      │
│  │        │        │      │前車門鎖，入內│          │          │
│  │        │        │      │翻找財物。    │          │          │
├─┼────┼────┼───┼───────┼─────┼─────┤
│3 │93年5 月│臺北市南│甲○○│持其所有足供兇│30元      │同上。    │
│  │27日凌晨│港區研究│      │器使用之一字型│          │          │
│  │4 時45分│院路2段1│      │起子1 把撬壞車│          │          │
│  │許      │50巷3 弄│      │牌號碼EH-5187 │          │          │
│  │        │15號前  │      │號自用小貨車左│          │          │
│  │        │        │      │前車門鎖，入內│          │          │
│  │        │        │      │翻找財物。    │          │          │
├─┼────┼────┼───┼───────┼─────┼─────┤
│4 │93年5 月│臺北市南│丁○○│持其所有足供兇│回數票7 張│同上。    │
│  │27日清晨│港區研究│      │器使用之一字型│、40元    │          │
│  │5 時許  │院路2段1│      │起子1 把撬壞車│          │          │
│  │        │50巷3 弄│      │牌號碼AT-489號│          │          │
│  │        │4號前   │      │自用小貨車左前│          │          │
│  │        │        │      │車門鎖，入內翻│          │          │
│  │        │        │      │找財物。      │          │          │
└─┴────┴────┴───┴───────┴─────┴─────┘
附錄本案論罪科刑法條：
中華民國刑法第321條第3款
犯竊盜罪而有左列情形之一者，處六月以上、五年以下有期徒刑
：三、攜帶兇器而犯之者。


司法院資訊處製作；財團法人民間司法改革基金會備份。
